【裁判字號】    95,簡,323
【裁判日期】    950203
【裁判案由】    竊盜等
【裁判全文】
臺灣板橋地方法院簡易庭刑事判決         95年度簡字第323號
聲  請  人  臺灣板橋地方法院檢察署檢察官
被      告  甲○○
            乙○○
上列被告因竊盜等案件，經檢察官聲請以簡易判決處刑（94年度
偵字第14340 號），本院判決如下：
    主  文
甲○○竊盜，累犯，處有期徒刑伍月，如易科罰金，以佰元折
算壹日。
乙○○故買贓物，處拘役伍拾日，如易科罰金，以佰元折算壹
日，緩刑年。
    事實及理由
一、犯罪事實：
  (一)甲○○前因竊盜案件，經本院以90年板簡字第590 號判決判
    處有期徒刑5 月確定，於民國91年5 月11日執行完畢。詎猶
    不知悔改，復基於為自己不法所有之意圖，於93年10月18日
    14時30分許，以自陽台攀爬之方式，進入臺北縣鶯歌鎮○○
    路338 巷5 弄4 號3 樓（侵入住宅部分未據告訴），竊取丙
    ○○及廖郭月娥所有之洋酒2 瓶、勞力士錶2 支（市價約新
    臺幣（下同）350,000 元）、男用皮夾2 只、廖郭月娥身分
    證1 張、中國信託信用卡1 張、手提袋（內含手機5 支及充
    電器5 個）、項鍊11條、錦盒1 盒（內含金飾1 批）等財物
    ，得手後，將上開財物藏放於臺北縣鶯歌鎮○○路338 巷5
    弄2 號2 樓房間內。
  (二)嗣於同日某時，甲○○持上開竊得之2 支勞力士手錶，向乙
    ○○及賴毓奇兜售，乙○○、賴毓奇（另經檢察官偵辦中）
    明知甲○○所兜售之勞力士手錶，係來源不明之贓物，竟共
    同基於故買贓物之犯意聯絡，於同日晚間在臺北縣鶯歌鎮○
    ○路338 巷5 弄2 號2 樓，以50,000元之低價向甲○○購買
    上開2 支勞力士錶。嗣於同年月20日7 時許，為警會同廖郭
    月娥、黃徐麗華、呂銘星在上址查獲洋酒2 瓶、男用皮夾2
    只、廖郭月娥身分證1 張、中國信託信用卡1 張、手提袋（
    內含手機5 支及充電器5 個）、項鍊11條、錦盒1 盒（內含
    金飾1 批），並循線通知甲○○、乙○○到場說明後始查悉
    上情。
二、證據：
  (一)關於被告甲○○所犯竊盜犯行部分，業據其於警詢中坦承不
    諱，核與證人呂銘星於警詢及證人丙○○、廖郭月娥、黃徐
    麗華證述相符。且本件係被害人廖郭月娥請鄰長黃徐麗華會
    同員警到場，得屋主即被告甲○○之叔叔呂銘星同意後入內
    搜索，在上址查扣被告甲○○所竊得之洋酒2 瓶、男用皮夾
    2 只、廖郭月娥身分證1 張、中國信託信用卡1 張、手提袋
    （內含手機5 支及充電器5 個）、項鍊11條、錦盒1 盒（內
    含金飾1 批），有自願受搜索同意書、搜索、扣押筆錄、現
    場照片等在卷可稽。上開扣案物經被害人廖郭月娥確認後領
    回，並有贓物認領單及贓物認領收據各1 紙12幀在卷足佐，
    可證被告甲○○竊盜犯行明確。
  (二)至於被告乙○○固不否認以50,000元購買被告甲○○所兜售
    之勞力士手錶2 只，惟辯稱不知上開勞力士錶為贓物，伊是
    因被告甲○○持上開勞力士錶質押借款，才收受上開勞力士
    錶云云。然被告甲○○經濟狀況不佳，且曾向被告乙○○表
    明上開勞力士錶非其所有等情，此據被告乙○○於偵訊時詳
    承在卷（見偵查卷第68-69 頁），則被告乙○○既知悉被告
    甲○○經濟能力不佳，亦知該錶非被告甲○○所有，被告乙
    ○○豈會對錶之來源毫無懷疑？且被告乙○○係接到被告甲
    ○○電話後，自臺北縣林口鎮趕往鶯歌鎮確認錶之真偽後，
    始同意給予50,000元，被告乙○○雖辯稱：甲○○是用錶來
    借錢，並說如果沒還錢，錶就給我云云（見同前偵查卷第68
    頁）。然而被告甲○○既然需款孔急，豈可能輕言將價值達
    350,000 元之物品以50,000元低價抵償？被告乙○○聽聞後
    豈會對手錶來源毫無疑慮？又被告甲○○茍僅係向被告乙○
    ○借款，既未約定償還日期，亦未約定償還方式，亦與常情
    不符，顯見被告乙○○所辯質押借款乙節與事實不符，而實
    係低價買斷之行為。再參以被告甲○○於警詢供述將上開勞
    力士錶出售等情，足認被告乙○○係基於贓物之認識而故買
    ，其犯行堪認明確，應依法論處。
三、核被告甲○○所為，係犯刑法第320 條第1 項之竊盜罪；被
    告乙○○所為，係犯刑法第349 條第2 項之故買贓物罪。被
    告乙○○與賴毓奇就上開故買贓物犯行，有犯意聯絡及行為
    分擔，應論以共同正犯。又被告甲○○以事實欄所載之前案
    執行紀錄，有臺灣高等法院被告前案紀錄表在卷可稽，其於
    有期徒刑執行完畢後之5 年以內，再犯本件有期徒刑以上之
    罪，為累犯，應依法加重其刑。爰審酌被告甲○○因貪利而
    觸法，被告乙○○之犯行出於偶發，犯後已知悔悟，及其犯
    罪之動機、目的，犯罪所得及智識程度等一切情狀，分別量
    處如主文所示之刑，並均諭知易科罰金之折算標準。又被告
    乙○○並無前科，有臺灣高等法院被告前案紀錄表在卷可稽
    ，其因一時失慮偶罹刑典，犯後對其買受贓物之客觀行為均
    坦承不諱，僅就主觀犯意及買受故意有所爭執，惟經此偵查
    之教訓，應知惕厲而不致再犯，因認其刑之宣告以暫不執行
    為適當，併予緩刑3 年之宣告，以期自新。
四、依刑事訴訟法第449 條第1 項前段、第3 項、第454 條第1
    項、第455 條之1 第2 項，刑法第28條、第320 條第1 項、
    第349 條第2 項、第47條、第41條第1 項前段、第74條第1
    款，罰金罰鍰提高標準條例第1 條前段、第2 條，逕以簡易
    判決處刑如主文。
五、如不服本件判決，得自收受送達之日起10日內，向本院提起
    上訴。
中    華    民    國    95    年    2     月    3     日
                    刑事第十一庭    法  官  林漢強
上正本證明與原本無異。
檢察官如不服本判決，得自收受送達之日起10日內向本院提出上
訴狀，上訴於本院第二審合議庭（須附繕本）。
                                    書記官  黃大千
中    華    民    國    95    年    2     月    3     日


司法院資訊處製作；財團法人民間司法改革基金會備份。
